【裁判字號】    97,上易,477
【裁判日期】    971022
【裁判案由】    重利
【裁判全文】
臺灣高等法院高雄分院刑事判決         97年度上易字第477號
上  訴  人  臺灣高雄地方法院檢察署檢察官
上  訴  人
即  被  告  癸○○
選任辯護人  吳永發律師
            沈志祥律師
被      告  壬○○
                      號
上列上訴人因被告等重利案件，不服臺灣高雄地方法院97年度易
字第204 號民國97年4 月25日第一審判決（起訴案號：臺灣高雄
地方法院檢察署96年度偵字第24064 號），提起上訴，本院判決
如下：
     主  文
上訴駁回。
     事  實
一、癸○○基於重利之犯意，透過朋友或借款人之介紹，並以其
    所有之門號0000000000號行動電話為聯絡工具，乘丙○○、
    子○○、丁○○、戊○○○、己○○、辛○○、甲○○、乙○○、庚○○等人需錢孔急之際，分別於附表所示時、地，
    借款予丙○○等人，藉此向渠等收取與原本顯不相當之利息
    （借款金額、計息方式均詳附表各編號所示）。嗣於民國96
    年7 月27日晚上6 時25分許，為警至癸○○位於高雄市○○
    區○○路42號之住處搜索查獲，始悉上情。
二、案經高雄縣政府警察局湖內分局報請臺灣高雄地方法院檢察
    署檢察官偵查起訴。
     理  由
壹、證據能力方面：
一、上訴人即被告（下稱被告）癸○○部分：
  (一)按「被告以外之人於審判外之陳述，雖不符前4 條之規定，
    而經當事人於審判程序同意作為證據，法院審酌該言詞陳述
    或書面陳述作成時之情況，認為適當者，亦得為證據。當事
    人、代理人或辯護人於法院調查證據時，知有第159 條第1
    項不得為證據之情形，而未於言詞辯論終結前聲明異議者，
    視為有前項之同意」，刑事訴訟法第159 條之5 定有明文。
    又基於訴訟程序安定性、確實性之要求，若當事人已於準備
    程式或審判期日明示同意以被告以外之人於審判外之陳述作
    為證據，而其意思表示又無瑕疵者，不宜准許當事人撤回同
    意（法院辦理刑事訴訟案件應行注意事項第93點參照）。被
    告癸○○雖爭執證人丙○○、子○○、丁○○、戊○○○、
    己○○、辛○○、甲○○、乙○○（下稱丙○○等8 人），
    及庚○○於警詢陳述無證據能力，惟檢察官、被告癸○○於
    原審時，業已就前開證據之證據能力，表示無意見（見原審
    卷第20頁），復未於言詞辯論終結前聲明異議，而視為同意
    該等證據具有證據能力，則依上開刑事訴訟法第159 條之5
    及前揭法院辦理刑事訴訟案件應行注意事項第93點之規定，
    本院斟酌上開證據並非非法取得，亦無證明力明顯過低之情
    形，應認前述證據已因檢察官及被告癸○○之同意援用而具
    有證據能力。
  (二)另本件檢察官、辯護人及被告癸○○分別於本院準備程序時
    ，就原審判決所引用各項證據（含傳聞證據、非傳聞證據及
    符合法定傳聞法則例外之證據）之證據能力，除有爭執之上
    開部分外，餘均同意有證據能力（見本院卷第41至43頁），
    且於本院言詞辯論終結前，檢察官、被告癸○○及辯護人對
    於卷附上開爭執部分以外之具有傳聞證據性質之證據，既均
    已知其情，而未聲明異議，本院認除上開爭執部分已敘明如
    上外，其他卷附具有傳聞證據性質之證據，並無任何違法取
    證之不適當情形，以之作為證據使用係屬適當，自得採為認
    定事實之證據。
二、被告壬○○部分：
    按傳聞法則之重要理論依據，在於傳聞證據未經當事人之反
    對詰問予以核實，乃予排斥，惟若當事人已放棄對原供述人
    之反對詰問權，於法院審判時表明同意該等傳聞證據可作為
    證據，基於證據資料愈豐富，愈有助於真實發現之理念，並
    貫徹刑事訴訟法修法加重當事人進行主義之精神，確認當事
    人對於證據能力有處分權之制度，傳聞證據經當事人同意作
    為證據，法院認為適當者，亦得為證據。本件檢察官、被告
    壬○○於本院準備程序時已表示對於全案卷證所存證據均同
    意有證據能力（見本院卷第41至43頁），本院復斟酌該等證
    據並非非法取得，亦無證明力明顯過低之情形，以之作為證
    據，應屬適當，是依刑事訴訟法第159 條之5 第1 項規定，
    應認該等證據均得採為證據。
貳、實體方面：
一、有罪部分：
  (一)訊據被告癸○○固坦承就被害人庚○○部分，有重利之犯行
    ，並有貸放如附表所示之款項予被害人丙○○等8 人之情事
    ，惟否認對丙○○等8 人有重利犯行，辯稱：伊雖然有放款
    給丙○○等8 人，但並沒有趁他們急迫、輕率、無經驗的情
    形，伊係因為不懂所以才會在地院認罪云云。經查：
  1.被告確有趁證人即被害人庚○○及丙○○等8 人需錢孔急之
    機，分別於附表所示時、地，貸款予庚○○等人，並向渠等
    收取如附表各編號所示之利息之情，業據被告於偵查及原審
    坦承不諱（見偵卷第16至17頁、原審卷第19頁、第47頁、第
    63至74頁），核與證人庚○○、丙○○等8 人分別於警詢及
    原審證述情節（庚○○部分見警卷第20至22頁、原審卷第47
    至52頁；丙○○部分見警卷第11至18頁；乙○○部分見警卷
    第24至26頁；己○○部分見警卷第28至30頁；丁○○部分見
    警卷第32至34頁；戊○○○部分見警卷第36至38頁；甲○○
    部分見警卷第40至42頁；辛○○部分見警卷第44至46頁），
    互相吻合。又被告癸○○向庚○○及丙○○等8 人收取之利
    息，月息高達百分之30，顯已超出一般民間及銀行核貸之利
    率甚多，而堪認係與原本顯不相當之重利。是被告癸○○確
    有係乘庚○○及丙○○等8 人急迫之際，而貸予款項，並取
    得與原本顯不相當之重利犯行，洵堪認定。
  2.至被告雖執上開情詞為辯，並舉證人丙○○、丁○○、乙○○、己○○等人為證，惟查：
  (1)證人丙○○雖於本院證述：「我是從事辦桌的，因我要買便
    宜的海產貨囤積，所以向被告癸○○借錢，我總共借15萬元
    ，分2 次借款，1 次借新臺幣（下同）10萬元，1 次借5 萬
    元。借10萬元，他先拿10萬元給我，我再支付利息1 萬元給
    他。借5 萬元他拿5 萬元給我，我當場支付5,000 元給他當
    作利息。當時借也好，不借也好，但當時我想要進貨，為了
    要進貨，所我向癸○○借錢」、「（辯護人問：癸○○有無
    趁你急迫、輕率、無經驗借你錢？）沒有」等語（見本院卷
    第75至77頁）。惟勾稽證人丙○○所言，就借款數額部分，
    不僅與其先前於警詢所述（見警卷第12）不符，亦與被告癸○○於警詢自承者（見警卷第4 頁），互有歧異；且於本院
    詢以何謂「急迫、輕率、無經驗」，其竟答以「不知道」（
    見本院卷第77頁），故證人丙○○於本院所言，是否實在，
    實值存疑。另參以證人丙○○於本院審理時初雖陳稱，因我
    要買便宜的海產貨囤積，所以向被告癸○○借錢，當時借也
    好，不借也好等語，有如前述，然嗣又改稱：伊於96年7 月
    25日於警詢所述是對的，當時買進來的價差很大，而且伊的
    支票不能使用了，要買的東西需要現金，所以伊才向被告癸○○借錢等語（見本院卷第79頁），前後明顯矛盾乙節，堪
    認證人丙○○於本院所為有利被告癸○○之證詞，係意在迴
    護被告癸○○，自無足採信。
  (2)證人丁○○於本院證稱：我只認識癸○○，我們是朋友，因
    為我從事卡拉OK缺資金，所以向他借錢，我借這些錢沒有很
    急迫云云（見本院卷第81頁）。惟其此部分所言，與其於警
    詢所稱：因為伊銀行信用破產，所以不得已才向癸○○借錢
    等語（見警卷第34頁），已有不合。參諸證人丁○○向被告
    癸○○借貸之利率高達月息百分之30，有如前述，證人丁○○甚且曾因遲交1 期利息，即遭被告癸○○罰款500 元（此
    亦經證人丁○○於警詢供陳甚詳，見警卷第33頁），則若謂
    證人丁○○非因急用即冒遭高額罰款之風險，以前開重利向
    被告癸○○借款，誠然匪夷所思，是證人丁○○前揭所述，
    亦係迴護被告癸○○之詞，殆無疑義。
  (3)證人己○○於本院證述：伊是因為跟會急著要繳會頭錢，所
    以才透過友人介紹向癸○○借2 萬元，1 萬元利息1 個月1,
    000 元云云（見本院卷第118 頁至120 頁）。然其此部分就
    利率若干所言，明顯與其於警詢所述大相逕庭。雖證人己○○於辯護人詢以：「對你在96年8 月1 日警詢中所說，有何
    意見？」時，答以：「在警察局我沒有這樣說」、「我不是
    因為急需軋票而向癸○○借錢」等語（見本院卷第119 頁）
    ，惟經本院詢以：「警察幫你做筆錄時，那些話是否你自己
    說的？」，證人己○○則改稱：「是的」，再經本院質疑，
    如其於本院所為之陳述始為真實，何以其於警詢時要向員警
    為不實陳述時，其則靜默以對，無法回答（見本院卷第121
    頁），足見證人己○○於本院所為之證述，並非事實，其始
    無法就本院之提問作出合理之說明，是其於本院所證有利於
    被告癸○○之內容，並非真實，亦可認定。
  (4)再證人乙○○於本院證陳：伊向癸○○借錢是要打牌用，並
    非急用云云（見本院卷第123 至125 頁），然此亦明顯與其
    於警詢陳述：伊已經信用破產，無法再向銀行借貸，迫不得
    已才向癸○○借錢等語（見警卷第26頁），完全不同。又證
    人乙○○於本院另陳稱：伊每月總收入約4 萬5 、6 千元，
    伊沒有賭博習慣，是同事之間偶而玩玩，打打麻將等語（見
    本院卷第126 、124 頁），則依證人乙○○上揭所述，伊僅
    為與同事偶而打打麻將，即須向被告癸○○借貸，顯然其每
    月收入之4 萬餘元並不足以支付其開銷，則其竟於經濟狀況
    不佳之情況下，僅為與同事間偶一為之，而非急切有必要之
    打麻將，即以每月高達百分之30之利率向被告癸○○借款，
    誠然悖諸常情，是證人乙○○於本院所述，亦係迴護被告癸○○，並非真實，亦堪認定，自不足為被告癸○○有利之認
    定。
  3.綜上，被告癸○○上揭所辯，係屬事後圖卸之詞，並無足採
    。本件事證明確，其重利犯行已可認定。
  (二)核被告癸○○就附表編號1 至13所為，均係犯刑法第344 條
    之重利罪。被告癸○○就附表編號4 部分，因係同時借款予
    被害人丁○○及戊○○○，又預扣2 人借款之利息，為想像
    競合犯。被告癸○○就附表各編號所示之犯行，犯意各別，
    行為互異，應分論併罰。至附表編號1 、2 被害人丙○○部
    分；編號7 、8 、9 被害人林麗雲部分；編號12、13被害人
    庚○○部分，檢察官雖起訴被告就上開被害人部分均僅1 次
    重利犯行，惟上開被害人係分次向被告癸○○借款，而最後
    借款之總金額則如檢察官起訴書所記載，業據上開被害人及
    被告癸○○供承在卷，有如上述，自應認檢察官就被告癸○○各次之重利犯行業已起訴，故法院自得一併審理，附此敘
    明。
  (三)原審認被告癸○○罪證明確，因而適用刑法第344 條、第51
    條第5 款、第38條第1 項第2 款（原判決漏載刑法第55條）
    ，中華民國九十六年罪犯減刑條例第2 條第1 項第3 款、第
    7 條、第10條第1 項，刑法施行法第1 條之1 等規定，並審
    酌被告癸○○不思循正途謀取財富，反乘附表各編號所示之
    借款人急迫之際，預定苛刻利息條件，藉此取得重利，確屬
    不該，惟念其於原審審理時坦承犯行，並斟酌其放款之時間
    、次數、收取利息金額等一切情狀，分別量處如附表主文欄
    所示之刑。又說明被告癸○○就附表編號1 至5 所示犯行之
    犯罪時間均在96年4 月24日以前，皆符合於中華民國九十六
    年罪犯減刑條例規定之減刑條件，應依該條例第2 條第1 項
    第3 款各減其宣告刑2 分之1 ，並與附表編號6 至13所示之
    宣告刑，定其應執行刑為有期徒刑1 年6 月。再敘明門號00
    00000000號行動電話1 支（含SIM 卡1 枚）雖未扣案，然為
    被告癸○○所有，用以聯絡本件被害人借款、繳息重利犯罪
    之用，爰依刑法第38條第1 項第2 款之規定宣告沒收。經核
    其認事用法，均無不合，量刑亦屬允當，被告癸○○上訴意
    旨除被害人庚○○部分外，餘均否認犯罪，並據之指摘原判
    決不當，為無理由，應予駁回。
  (四)被告癸○○雖陳稱：如除被害人庚○○部分外之其他被害人
    部分，本院亦認其構成重利犯罪，則請求給予緩刑之宣告等
    語。惟被告癸○○就其所犯重利罪行，除被害人庚○○之部
    分外，餘皆予以否認，實難認被告癸○○就其所犯罪行，已
    知所悔悟，而無再予入監接受教化之必要，是其此部分所請
    ，尚難准許，附此敘明。
二、無罪部分：
  (一)公訴意旨另以：被告壬○○與被告癸○○共同基於重利之犯
    意聯絡，藉由朋友或借款人之介紹，吸引需求資金周轉者向
    其借款之方式，乘被害人庚○○及丙○○等8 人需錢孔急之
    際，於起訴書附表所示時間、地點，分別借款予渠等，藉此
    向渠等收取與原本顯不相當之利息。被告壬○○並駕駛車牌
    號碼PT-906號計程車，向被害人收取利息，因認被告壬○○
    亦涉犯刑法第344 條之重利罪嫌等語。
  (二)按犯罪事實應依證據認定之，無證據不得認定犯罪事實；不
    能證明被告犯罪者，應諭知無罪之判決，刑事訴訟法第154
    條第2 項及第301 條第1 項前段分別定有明文。次按認定不
    利於被告之事實，須依積極證據，苟積極證據不足為不利於
    被告事實之認定時，即應為有利於被告之認定，更不必有何
    有利之證據。又事實之認定，應憑證據，如未能發現相當證
    據，或證據不足以證明，自不能以推測或擬制之方法，以為
    裁判基礎。而刑事訴訟法上所謂認定犯罪事實之積極證據，
    係指適合於被告犯罪事實之認定之積極證據而言，雖不以直
    接證據為限，間接證據亦包括在內。然而無論直接或間接證
    據，其為訴訟上之證明，須於通常一般之人均不致有所懷疑
    ，而得確信其為真實之程度者，始得據為有罪之認定，倘其
    證明尚未達到此一程度，而有合理之懷疑存在時，致使無從
    形成有罪之確信，根據「罪證有疑，利於被告」之證據法則
    ，即不得遽為不利被告之認定（最高法院30年上字第816 號
    、29年上字第3105號、40年臺上字第86號及76年臺上字第49
    86號判例意旨參照）。
  (三)公訴意旨認被告壬○○涉犯上開重利罪嫌，無非係以證人丙○○、辛○○於警詢、偵查時之陳述、蒐證錄影帶及檢察事
    務官所製作之錄影帶勘驗報告等證據，資為論罪依據。
  (四)訊據被告壬○○固坦承曾代被告癸○○向證人即被害人丙○○、辛○○及庚○○收取款項，惟堅決否認有何重利犯行，
    辯稱：伊不知替癸○○收取的金錢是重利的利息等語。經查
    ：
  1.被告壬○○確曾向被害人丙○○、辛○○及庚○○收取款項
    之情，業經被告壬○○自承在卷（見原審卷第63至70頁），
    核與證人丙○○、辛○○及庚○○分別於警詢、偵查中所述
    （丙○○部分見警卷第15頁；辛○○部分見偵卷第25頁；庚○○部分見原審卷第49至50頁），大致相符，並有檢察事務
    官96年10月15日製作之勘驗報告及照片在卷可稽（見偵卷第
    19至21頁），故此部分之事實，應堪認定。
  2.被告壬○○固有駕駛前開計程車為被告癸○○收取款項之情
    事，有如前述，惟被告癸○○請被告壬○○代為收款時，係
    打電話向被告壬○○表示有人要寄錢給伊，伊沒時間去拿，
    請被告壬○○幫伊過去拿，被告壬○○則依計程車跳表之價
    格收取費用，被告壬○○並不知伊從事重利之行為，亦不知
    所收取之現金為利息等情，業據被告癸○○於原審證陳綦詳
    （見原審卷第70頁）。再參酌：(1)證人丙○○於警詢中證稱
    ：96年7 月21日癸○○並未親自來收取利息，而是委託駕駛
    車牌號碼PT-906號計程車的司機來收取，司機以電話聯絡癸○○後，再將電話拿給我太太接聽，我太太便將利息交給該
    司機帶回等語（見警卷第15頁）；證人辛○○於偵查中證述
    ：是向癸○○借錢，有1 次癸○○曾打電話來說，有1 位先
    生會來向我收錢，壬○○快到時，有打電話跟他約定拿錢的
    地點等語（見偵卷第25頁）；證人庚○○於原審證稱：利息
    都是癸○○到我開設的位於屏東縣枋寮鄉○○村○○路152
    之5 號的自助餐店內收取，只有1 次是癸○○來電告知，會
    請壬○○來收取利息，壬○○來收錢時，只說：「癸○○叫
    我過來」，並未表示是來收利息錢，我就將錢交給壬○○，
    並沒有其他對話等語（見原審卷第49頁），均僅足以證明被
    告壬○○確有替被告癸○○向上開被害人3 人收取現金之情
    事，然尚不足以證明被告壬○○知悉所收取之金錢係重利之
    利息。(2)證人丙○○、辛○○、庚○○係分別於96年1 月、
    4 月、5 月及6 月間向被告癸○○借款，利息則以每10天為
    1 期，前已述及，則依此推算至被告壬○○向丙○○、辛○○及庚○○收取款項之時止，丙○○、辛○○及庚○○應繳
    付之利息，各非僅1 期，然渠等所交付之利息，僅其中3 次
    係由被告壬○○前往收款，其餘均由被告癸○○收取；甚且
    本案其餘之被害人乙○○、丁○○、戊○○○、甲○○等人
    亦未曾見過被告壬○○，所應繳付之利息亦均係由被告癸○○前往收取（此已據乙○○、丁○○、戊○○○、甲○○證
    陳在卷，見偵卷第25頁），是若謂被告壬○○與被告癸○○
    共同從事重利犯行，並擔任收取利息任務，實尚有疑，而難
    遽認等情，堪認被告壬○○上揭所辯，應屬真實，而堪採信
    。
  3.此外，本院復查無其他積極證據，足以證明被告壬○○確有
    重利犯行，其犯罪自屬不能證明，依諸前揭刑事訴訟法第30
    1 條第1 項之規定，自應為其無罪之諭知。
  (五)原審因而為被告壬○○無罪之判決，核無不合。檢察官上訴
    仍執上開情詞指摘原判決不當，為無理由，應予駁回。
據上論結，應依刑事訴訟法第368條，判決如主文。
本案經檢察官張金塗到庭執行職務。
中    華    民    國    97    年    10    月    22    日
              刑事第一庭    審判長法  官  翁慶珍
                                  法  官  莊崑山
                                  法  官  徐美麗
以上正本證明與原本無異。
不得上訴。
中    華    民    國    97    年    10     月    22    日
                                  書記官  賴梅琴
附錄本判決論罪科刑法條：
《刑法第344條》
乘他人急迫、輕率或無經驗貸以金錢或其他物品，而取得與原本
顯不相當之重利者，處一年以下有期徒刑、拘役或科或併科一千
元以下罰金。
附表：
┌─┬───┬────┬────┬────┬────┬───┬──────┐
│編│借款人│借款時間│借款地點│金額    │利息    │月利率│原審主文    │
│號│      │        │        │        │        │      │            │
├─┼───┼────┼────┼────┼────┼───┼──────┤
│1 │丙○○│96年1 月│丙○○位│10萬元，│每10天為│30%   │癸○○犯重利│
│  │      │間之某日│於屏東縣│實拿9 萬│1 期繳1 │      │罪，處有期徒│
│  │      │        │南州鄉之│元（起訴│萬元利息│      │刑月，減為│
│  │      │        │倉庫（起│書誤載96│        │      │有期徒刑壹月│
│  │      │        │訴書誤載│年1 月間│        │      │又拾伍日，未│
│  │      │        │為癸○○│借款1 次│        │      │扣案之門號○│
│  │      │        │之前位於│16萬元）│        │      │九一○八○三│
│  │      │        │高雄市小│        │        │      │五○○號行動│
│  │      │        │港區立群│        │        │      │電話（含SIM │
│  │      │        │路42住處│        │        │      │卡）壹支，沒│
│  │      │        │）      │        │        │      │收之。      │
├─┼───┼────┼────┼────┼────┼───┼──────┤
│2 │丙○○│96年4 月│同上    │6 萬元，│每10天為│同上  │癸○○犯重利│
│  │      │初之某日│        │實拿5 萬│1 期繳6 │      │罪，處有期徒│
│  │      │        │        │4 千元（│千元利息│      │刑月，減為│
│  │      │        │        │起訴書誤│        │      │有期徒刑壹月│
│  │      │        │        │載為96年│        │      │又拾伍日，未│
│  │      │        │        │1 月間借│        │      │扣案之門號○│
│  │      │        │        │款1 次16│        │      │九一○八○三│
│  │      │        │        │萬元）  │        │      │五○○號行動│
│  │      │        │        │        │        │      │電話（含SIM │
│  │      │        │        │        │        │      │卡）壹支，沒│
│  │      │        │        │        │        │      │收之。      │
├─┼───┼────┼────┼────┼────┼───┼──────┤
│3 │子○○│96年2 月│屏東枋寮│19萬元  │每10天為│同上  │癸○○犯重利│
│  │      │間之某日│火車站前│        │1 期繳1 │      │罪，處有期徒│
│  │      │        │        │        │萬9 千元│      │刑月，減為│
│  │      │        │        │        │利息    │      │有期徒刑壹月│
│  │      │        │        │        │        │      │又拾伍日，未│
│  │      │        │        │        │        │      │扣案之門號○│
│  │      │        │        │        │        │      │九一○八○三│
│  │      │        │        │        │        │      │五○○號行動│
│  │      │        │        │        │        │      │電話（含SIM │
│  │      │        │        │        │        │      │卡）壹支，沒│
│  │      │        │        │        │        │      │收之。      │
├─┼───┼────┼────┼────┼────┼───┼──────┤
│4 │丁○○│96年3 、│高雄縣大│5 萬元，│每10天為│同上  │癸○○犯重利│
│  │、張簡│4 月初之│寮鄉鳳林│實拿4 萬│1 期繳5 │      │罪，處有期徒│
│  │清渝  │某日    │一路82巷│5 千元  │千元利息│      │刑月，減為│
│  │（起訴│        │279 號  │        │        │      │有期徒刑壹月│
│  │書誤載│        │（起訴書│        │        │      │又拾伍日，未│
│  │僅張簡│        │誤載為張│        │        │      │扣案之門號○│
│  │清渝1 │        │簡清渝位│        │        │      │九一○八○三│
│  │人借款│        │於高雄縣│        │        │      │五○○號行動│
│  │）    │        │大寮鄉鳳│        │        │      │電話（含SIM │
│  │      │        │林一路12│        │        │      │卡）壹支，沒│
│  │      │        │8巷61之6│        │        │      │收之。      │
│  │      │        │號住處）│        │        │      │            │
├─┼───┼────┼────┼────┼────┼───┼──────┤
│5 │丁○○│96年3 、│高雄縣大│5 萬元，│每10天為│同上  │癸○○犯重利│
│  │      │4 月初之│寮鄉鳳林│實拿4 萬│1 期繳5 │      │罪，處有期徒│
│  │      │某日    │一路82巷│5 千元  │千元利息│      │刑月，減為│
│  │      │        │279 號  │        │        │      │有期徒刑壹月│
│  │      │        │        │        │        │      │又拾伍日，未│
│  │      │        │        │        │        │      │扣案之門號○│
│  │      │        │        │        │        │      │九一○八○三│
│  │      │        │        │        │        │      │五○○號行動│
│  │      │        │        │        │        │      │電話（含SIM │
│  │      │        │        │        │        │      │卡）壹支，沒│
│  │      │        │        │        │        │      │收之。      │
├─┼───┼────┼────┼────┼────┼───┼──────┤
│6 │己○○│96年5 月│被告蔡國│2 萬元，│每10天為│同上  │癸○○犯重利│
│  │      │間之某日│華上開立│實拿1 萬│1 期繳2 │      │罪，處有期徒│
│  │      │        │群路住處│8 千元（│千元利息│      │刑月，未扣│
│  │      │        │        │起訴書誤│        │      │案之門號○九│
│  │      │        │        │載為借款│        │      │一○八○三五│
│  │      │        │        │3 萬元）│        │      │○○號行動電│
│  │      │        │        │        │        │      │話（含SIM 卡│
│  │      │        │        │        │        │      │）壹支，沒收│
│  │      │        │        │        │        │      │之。        │
├─┼───┼────┼────┼────┼────┼───┼──────┤
│7 │辛○○│96年5 月│屏東枋寮│3 萬元，│每10天為│同上  │癸○○犯重利│
│  │      │10日    │車站前  │實拿2 萬│1 期繳3 │      │罪，處有期徒│
│  │      │        │        │7 千元（│千元利息│      │刑月，未扣│
│  │      │        │        │起訴書誤│        │      │案之門號○九│
│  │      │        │        │載為1 次│        │      │一○八○三五│
│  │      │        │        │借款10萬│        │      │○○號行動電│
│  │      │        │        │元）    │        │      │話（含SIM 卡│
│  │      │        │        │        │        │      │）壹支，沒收│
│  │      │        │        │        │        │      │之。        │
├─┼───┼────┼────┼────┼────┼───┼──────┤
│8 │辛○○│96年5 月│屏東縣枋│3 萬元，│每10天為│同上  │癸○○犯重利│
│  │      │10日後之│寮相中山│實拿2 萬│1 期繳3 │      │罪，處有期徒│
│  │      │某日（起│路某7-11│7 千元（│千元利息│      │刑月，未扣│
│  │      │訴書誤載│超商    │起訴書誤│        │      │案之門號○九│
│  │      │為96年5 │        │載為1 次│        │      │一○八○三五│
│  │      │月10日1 │        │借款10萬│        │      │○○號行動電│
│  │      │次借款10│        │元）    │        │      │話（含SIM 卡│
│  │      │萬元）  │        │        │        │      │）壹支，沒收│
│  │      │        │        │        │        │      │之。        │
├─┼───┼────┼────┼────┼────┼───┼──────┤
│9 │辛○○│96年5 月│辛○○工│4 萬元，│每10天為│同上  │癸○○犯重利│
│  │      │10日後之│作之某醫│實拿3 萬│1 期繳4 │      │罪，處有期徒│
│  │      │某日（起│院側門  │6 千元（│千元利息│      │刑月，未扣│
│  │      │訴書誤載│        │起訴書誤│        │      │案之門號○九│
│  │      │為96年5 │        │載為1 次│        │      │一○八○三五│
│  │      │月10日1 │        │10萬元）│        │      │○○號行動電│
│  │      │次借款10│        │        │        │      │話（含SIM 卡│
│  │      │萬元）  │        │        │        │      │）壹支，沒收│
│  │      │        │        │        │        │      │之。        │
├─┼───┼────┼────┼────┼────┼───┼──────┤
│10│甲○○│96年6 月│高雄市小│2 萬元，│每10天為│同上  │癸○○犯重利│
│  │      │20日    │港區某卡│實拿1 萬│1 期繳2 │      │罪，處有期徒│
│  │      │        │拉OK    │8 千元  │千元利息│      │刑月，未扣│
│  │      │        │        │        │        │      │案之門號○九│
│  │      │        │        │        │        │      │一○八○三五│
│  │      │        │        │        │        │      │○○號行動電│
│  │      │        │        │        │        │      │話（含SIM卡 │
│  │      │        │        │        │        │      │）壹支，沒收│
│  │      │        │        │        │        │      │之。        │
├─┼───┼────┼────┼────┼────┼───┼──────┤
│11│乙○○│96年7 月│被告蔡國│2 萬元，│每10天為│同上  │癸○○犯重利│
│  │      │間之某日│華上開立│實拿1 萬│1 期繳2 │      │罪，處有期徒│
│  │      │        │群路住處│8 千元  │千元利息│      │刑月，未扣│
│  │      │        │        │        │        │      │案之門號○九│
│  │      │        │        │        │        │      │一○八○三五│
│  │      │        │        │        │        │      │○○號行動電│
│  │      │        │        │        │        │      │話（含SIM 卡│
│  │      │        │        │        │        │      │）壹支，沒收│
│  │      │        │        │        │        │      │之。        │
├─┼───┼────┼────┼────┼────┼───┼──────┤
│12│庚○○│96年6 月│屏東縣枋│5 萬元，│每10天為│同上  │癸○○犯重利│
│  │      │間之某日│寮鄉隆山│實拿4 萬│1 期繳5 │      │罪，處有期徒│
│  │      │（起訴書│村中山路│5 千元（│千元利息│      │刑月，未扣│
│  │      │記載96年│152 之5 │起訴書誤│        │      │案之門號○九│
│  │      │6 月間1 │號店內  │載為1 次│        │      │一○八○三五│
│  │      │次借10萬│        │借款10萬│        │      │○○號行動電│
│  │      │元）    │        │元）    │        │      │話（含SIM 卡│
│  │      │        │        │        │        │      │）壹支，沒收│
│  │      │        │        │        │        │      │之。        │
├─┼───┼────┼────┼────┼────┼───┼──────┤
│13│庚○○│96年6 月│同上    │同上    │同上    │同上  │癸○○犯重利│
│  │      │間之某日│        │        │        │      │罪，處有期徒│
│  │      │（起訴書│        │        │        │      │刑月，未扣│
│  │      │記載96年│        │        │        │      │案之門號○九│
│  │      │6 月間1 │        │        │        │      │一○八○三五│
│  │      │次借10萬│        │        │        │      │○○號行動電│
│  │      │元）    │        │        │        │      │話（含SIM 卡│
│  │      │        │        │        │        │      │）壹支，沒收│
│  │      │        │        │        │        │      │之。        │
└─┴───┴────┴────┴────┴────┴───┴──────┘


司法院資訊處製作；財團法人民間司法改革基金會備份。
